【裁判字號】    89,易,3156
【裁判日期】    891230
【裁判案由】    毒品危害防制條例
【裁判全文】
臺灣高雄地方法院刑事判決                        八十九年度易字第三一五六號
    公  訴  人  臺灣高雄地方法院檢察署檢察官
    被      告  甲○○
右列被告因違反毒品危害防制條例案件，原經檢察官聲請簡易判決處刑（八十九年度
毒偵字第三三六０號），本院鳳山簡易庭承審法官認不宜以簡易簡易判決處刑，經簽
核移送本院依通常程序審理，本院判決如左：
      主  文
甲○○連續施用第二級毒品，累犯，處有期徒刑捌月。
扣案之吸食器壹組沒收。
      事  實
一、甲○○前於民國八十五年間，曾因二次違反麻醉藥品管理條例案件（非法施用毒
    品罪），分別經本院判處有期徒刑三月、六月，均已於八十五年四月十二日、八
    十五年六月十七日執行完畢。其於八十八年間，再因施用毒品案件，經台灣高雄
    地方法院檢察署檢察官聲請本院以八十八年度毒聲字第二一六五號裁定送觀察、
    勒戒後，認無繼續施用毒品之傾向，業經臺灣高雄地方法院檢察署檢察官於八十
    八年三月三十一日以八十八年度偵字第六六四九號不起訴處分確定在案。詎其明
    知安非他命業經公告列為毒品危害防制條例第二條第二項第二款之第二級毒品，
    不得非法持有、施用，竟猶不知悔改，復自八十九年二月底起至八十九年五月六
    八日止，連續在其高雄縣大寮鄉○○村○○路二八六號住處，將安非他命置於玻
    璃球吸食器內，下以火燒烤後吸食其霧化氣體之方式，非法施用安非他命多次。
    嗣於八十九年五月六日十九時二十分許許，在上址住處為警查獲，並扣得其所有
    供其施用安非他命之器具吸食器一組。經台灣高雄地方法院檢察署檢察官聲請本
    院以八十九年度毒聲字第三六五七號裁定送觀察、勒戒後，認有繼續施用毒品之
    傾向。
二、案經高雄縣警察局林園分局移送臺灣高雄地方法院檢察署檢察官偵查起訴。
    理  由
一、右揭事實，業據被告甲○○於警、偵訊及本院審理時均坦承不諱，且有供其施用
    毒品之玻璃吸食器一個扣案可佐，而被告於八十九年五月六日為警查獲時所採集
    之尿液，經送驗結果，檢出甲基安非他命陽性反應，亦有高雄縣衛生局八十九年
    五月十八日八九煙檢字第一四四九號煙毒尿液檢驗成績書一份附卷可稽，被告自
    白應與事實相符，堪以採信。又被告於八十八年間，再因施用毒品案件，經台灣
    高雄地方法院檢察署檢察官聲請本院以八十八年度毒聲字第二一六五號裁定送觀
    察、勒戒後，認無繼續施用毒品之傾向，業經臺灣高雄地方法院檢察署檢察官於
    八十八年三月三十一日以八十八年度偵字第六六四九號不起訴處分確定在案等事
    實，有該不起訴處分書及台灣高等法院被告全國前案記錄表、臺灣高雄地方法院
    檢察署刑案資料查註記錄表、本院被告院內索引卡紀錄表各一份在卷可稽。其於
    五年內再犯本件毒品危害防制條例第十條第二項之罪，再經本院以八十九年度毒
    聲字第三六五七號裁定送觀察、勒戒後，認有繼續施用毒品之傾向，亦上開裁定
    及台灣高雄看守所附設勒戒處所八十九年五月十七日高所坤戒勒字第二二三六號
    函附證明書一紙在卷可憑，被告於觀察、勒戒、不起訴處分後，五年內再犯施用
    第二級毒品安非他命犯行，事證明確，依應法論科。
二、查安非他命係毒品危害防制條例第二條第二項所稱之第二級毒品，不得持有、施
    用。次按毒品危害防制條例第十條規定，施用第一級、第二級毒品之罪者，檢察
    官應先將被告送勒戒處所觀察、勒戒，經觀察、勒戒後，認無繼續施用毒品傾向
    者，應由檢察官為不起訴處分之裁定。依此為不起訴處分後，五年內再犯第十條
    施用第一級、第二級毒品之罪，經觀察、勒戒後，認有繼續施用毒品之傾向，則
    不適用前開不起訴處分規定，而應依一般刑事訴訟程序予以起訴論罪科刑，此觀
    諸毒品危害防制條例第二十條第一項、第二項前段、第三項前段規定自明。本件
    被告前既已因施用毒品案件，經送勒戒處所觀察、勒戒後，認無繼續施用毒品傾
    向，而為不起訴處分在案，其於五年內再度施用毒品，再經觀察、勒戒後，認有
    繼續施用毒品之傾向，依前揭規定即應予論罪科刑，核其所為，係犯毒品危害防
    制條例第十條第二項之施用第二級毒品罪。被告多次施用第二級毒品安非他命犯
    行，時間緊接，方法相同且反覆為之，所犯又係同一罪名之罪，顯係基於概括犯
    意為之，為連續犯，應依刑法第五十六條規定，論以一罪，並加重其刑。至被告
    非法持有安非他命部分，亦係基於概括之犯意，本亦應以連續持有論，惟其持有
    後，進而施用，其持有之低度行為應被施用之高度行為所吸收，故不另論其非法
    持有第二級毒品安非他命罪。次查，被告前於八十五年間，曾因二次違反麻醉藥
    品管理條例案件（非法施用毒品罪），分別經本院判處有期徒刑三月、六月，均
    已於八十五年四月十二日、八十五年六月十七日執行完畢等事實，有台灣高等法
    院被告全國前案紀錄表及台灣高雄地方法院檢察署刑案資料查註紀錄表各一份在
    卷可稽，其於刑之執行完畢後，五年內再犯本件有期徒刑以上之罪，為累犯，應
    依刑法第四十七條之規定加重其刑，並依法遞加其刑。爰審酌被告於毒品危害防
    制條例施行前即有施用毒品之不良素行，已如前述，其於毒品危害條例施行後復
    因施用毒品，經檢察官依初次勒戒、觀察結果，以無繼續施用傾向為不起訴處分
    確定後，仍未戒絕毒品，再犯相同之罪，顯見其無悔改之意，有失政府制定毒品
    危害防制條例之立法美意，本不宜寬貸，惟念其施用毒品乃自戕一己之身體健康
    ，尚未害及他人，及其犯後已坦承犯行，態度良好等一切情狀，量處如主文所示
    之刑。扣案之吸食器一組，係被告所有供其施用毒品之器具，業據其陳明在卷可
    按，爰依刑法第三十八條第一項第二款規定，併予宣告沒收。
據上論斷，應依刑事訴訟法第二百九十九條第一項前段，毒品危害防制條例第十條第
二項、第二十條第三項，刑法第十一條前段、第五十六條、第四十七條、第三十八條
第一項第二款規定，判決如主文。
中      華    民      國    八十九    年     十二     月     三十     日
                                  臺灣高雄地方法院刑事庭
                                      法  官  陳淑卿
右正本證明與原本無異。
如不服本判決，應於判決送達後十日內，向本院提出上訴狀。
                                      書記官  陳朝宗
中      華      民      國    八十九    年     十二     月     三十     日
附錄本案判決論罪科刑法條：
毒品危害防制條例第十條第二項：
施用第二級毒品者，處三年以下有期徒刑。


司法院資訊處製作；財團法人民間司法改革基金會備份。
